【裁判字號】    95,上訴,238
【裁判日期】    950412
【裁判案由】    違反毒品危害防制條例
【裁判全文】
臺灣高等法院臺南分院刑事判決  九十五年度上訴字第二三八號
上訴人
即被告  甲○○
上列上訴人因違反毒品危害防制條例案件，不服臺灣臺南地方法
院九十四年度訴字第一五二四號中華民國九十四年十二月二十九
日第一審判決（起訴案號：臺灣臺南地方法院檢察署九十四年度
毒偵字第二三一八號），提起上訴，本院判決如下：
    主    文
上訴駁回。
    事    實
一、甲○○曾於民國（下同）九十一年間，因違反毒品危害防制
    條例之案件，經臺灣臺南地方法院於同年九月二日判處有期
    徒刑五月確定，於九十二年八月十七日執行完畢。再於八十
    九年間，因施用毒品案件，經臺灣臺南地方法院八十九年度
    毒聲字第三六九裁定送勒戒處所觀察、勒戒後，認有繼續施
    用毒品傾向，另以裁定令入戒治處所施以強制戒治，期滿後
    ，為臺灣臺南地方法院檢察署八十九年度毒偵字第一六一號
    不起訴處分。嗣又施用毒品，經臺灣臺南地方法院九十一年
    度毒聲字第四七０號裁定送戒治，於九十二年三月十七日戒
    治期滿。仍不知悛悔，明知海洛因為毒品危害防制條例第二
    條第二項第一款所稱之第一級毒品，竟於戒治處分執行完畢
    釋放後五年內，基於施用第一級毒品海洛因之犯意，於九十
    四年七月二十二日，在其臺南縣新營市○○路二二０巷九號
    二樓住所，以針筒注射方式，施用第一級毒品海洛因乙次。
    經警於同日在前揭住所因毒品案查獲，徵得其同意後，採取
    尿液檢體，送檢驗結果，呈嗎啡陽性反應，而查悉上情。
四、案經臺南縣警察局麻豆分局報請臺灣臺南地方法院檢察署檢
    察官偵查起訴。
    理    由
一、上揭犯罪事實，業據被告於原審及本院審理時供承不諱，且
    為警於查獲時採集其尿液送請檢驗結果，呈嗎啡陽性反應，
    有九十四年八月四日長榮大學出具之確認報告一紙附卷可稽
    ，被告自白與事實相符，事證明確。按觀察、勒戒或強制戒
    治執行完畢釋放後，五年內再犯毒品危害防制條例第十條之
    罪者，檢察官應依法追訴，毒品危害防制條例第二十三條第
    二項明文規定。被告前因施用毒品案件，經原審八十九年度
    毒聲字第三六九裁定送勒戒處所觀察、勒戒後，認有繼續施
    用毒品傾向，另以裁定令入戒治處所施以強制戒治，期滿後
    ，為臺灣臺南地方法院檢察署八十九年度毒偵字第一六一號
    不起訴處分。嗣又施用毒品，經原審九十一年度毒聲字第四
    七０號裁定送戒治，於九十二年三月十七日戒治期滿，有臺
    灣高等法院被告全國前案紀錄表在卷可參，於戒治處分執行
    完畢釋放後，五年內再犯本件施用第一級毒品罪，應予依法
    論科。
二、按海洛因係毒品危害防制條例第二條第二項第一款規定之第
    一級毒品。核被告施用海洛因，係犯毒品危害防制條例第十
    條第一項施用第一級毒品海洛因罪。其持有第一級毒品海洛
    因之低度行為，為施用之高度行為所吸收，不另論罪。被告
    曾於九十一年間，因違反毒品危害防制條例之案件，經原審
    於同年九月二日判處有期徒刑五月確定，於九十二年八月十
    七日執行完畢，有臺灣高等法院被告全國前案紀錄表在卷可
    憑，於五年之內再犯本件有期徒刑以上之罪，為累犯，應依
    刑法第五十六條規定加重其刑。原審審酌被告有施用毒品前
    科，再行施用，意志不堅，已戕害自己身心健康，及犯罪後
    之態度等一切情狀，適用毒品危害防制條例第十條第一項，
    刑法第十一條前段、第四十七條，量處有期徒刑拾月，以資
    懲儆。本院經核原判決認事用法，均無不合，量刑亦屬妥適
    。被告上訴意旨，指摘原判決量刑過重，為無理由，應予駁
    回。
三、被告經合法傳喚，無正當理由不到庭，不待其陳述逕行判決
    。
四、據上論斷，應依刑事訴訟法第三百六十八條、第三百七十一
    條，判決如主文。
本案經檢察官江守權到庭執行職務。
中    華    民    國    95    年    4     月    12    日
            刑事第一庭審判長法官  黃  崑  宗
                            法官  王  明  宏
                            法官  蔡  長  林
以上正本證明與原本無異。
如不服本判決，應於收受本判決後十日內向本院提出上訴書狀。
其未敘述上訴理由者並得於提起上訴後十日內向本院補提理由書
狀（均須按他造當事人之人數附繕本）「切勿逕送上級法院」。
                          書記官  李  培  薇
中    華    民    國    95    年    4     月    13    日
附錄本案論罪科刑法條全文：
毒品危害防制條例第十條第一項：
  施用第一級毒品者，處六月以上五年以下有期徒刑。


司法院資訊處製作；財團法人民間司法改革基金會備份。
